【裁判字號】    97,訴,2840
【裁判日期】    970812
【裁判案由】    違反槍砲彈藥刀械管制條例
【裁判全文】
臺灣臺中地方法院刑事判決              97年度訴字第2840號
公  訴  人  臺灣臺中地方法院檢察署檢察官
被      告  甲○○
指定辯護人  本院公設辯護人乙○○
上列被告因違反槍砲彈藥刀械管制條例案件，經檢察官提起公訴
（97年度偵字第12264號），本院判決如下：
    主    文
甲○○未經許可寄藏可發射子彈具有殺傷力之改造手槍，處有期
徒刑參年陸月，併科罰金新臺幣拾萬元，罰金如易服勞役，以新
臺幣壹仟元折算壹日。扣案具殺傷力之仿SIG SAUER廠P226型半
自動手槍製造之改造手槍壹枝（含彈匣壹個，槍枝管制編號0000
000000號）、具殺傷力之非制式子彈柒顆，均沒收。
    犯罪事實
一、甲○○明知槍砲彈藥刀械管制條例所列管之槍枝、子彈，非
    經主管機關許可，不得持有或寄藏，仍於民國95年間某日，
    在其位於嘉義縣新港鄉共和村後庄7號之住處，受真實年籍
    不詳、綽號「忠偉」之男子及綽號「小芬」之女子委託，代
    為保管渠等所持有具殺傷力之仿SIG SAUER廠P226型半自動
    手槍製造之改造手槍1枝（含彈匣1個，槍枝管制編號000000
    0000號）及具殺傷力之非制式子彈10顆，而未經許可，寄藏
    可發射子彈具有殺傷力之改造手槍及子彈。嗣於97年5月14
    日凌晨2時50分，甲○○持上開改造手槍、子彈，前往臺中
    市○○區○○路與慶和街口時，警方據報前往該處當場查獲
    ，並扣得上開改造手槍1枝、子彈10顆。
二、案經臺中縣警察局豐原分局報告臺灣臺中地方法院檢察署檢
    察官偵查起訴。
    理    由
壹、程序部分：按除顯有不可信之情況外，公務員職務上製作之
    紀錄文書、證明文書，亦得為證據，刑事訴訟法第第159條
    之4第1款定有明文。查卷附內政部警政署刑事警察局97年6
    月26日刑鑑字第0970076280號槍彈鑑定書係公務員職務上製
    作之證明文書，為公務員依職權所為，與其責任、信譽攸關
    ，若有錯誤、虛偽，公務員可能因此擔負刑事及行政責任，
    且該等文書經常處於可能受公開檢查之狀態，其正確性及真
    實之保障極高，故並無顯有不可信之情況，依上開規定，自
    得為證據。
貳、實體部分：
一、上開犯罪事實，業據被告甲○○於警詢、偵查中及本院審理
    時均坦承不諱，且被告隨身所攜帶、經警當場查扣之槍、彈
    ，經送鑑定結果，認：「一送鑑手槍1枝（槍枝管制編號000
    0000000號），認係改造手槍，由仿SIG SAUER廠P226型半自
    動手槍製造之槍枝，換裝土造金屬槍管而成，擊發功能正常
    ，可供擊發適用子彈使用，認具殺傷力。二送鑑子彈10顆，
    認均係非制式子彈，由金屬彈殼組合直徑8.9±0.5mm金屬彈
    頭而成，採樣3顆試射，可擊發，認具殺傷力。」，此有內
    政部警政署刑事警察局97年6月26日刑鑑字第0970076280號
    槍彈鑑定書1份在卷可憑，是扣案之上開改造手槍、子彈確
    係槍砲彈藥刀械管制條例規定未經中央主管機關許可，不得
    非法持有之違禁物。足徵被告之自白與事實相符，而堪採信
    。此外，復有警方查獲被告時所拍攝之現場照片數張在卷可
    稽。本件事證明確，被告之犯行已堪認定，應予依法論科。
二、核被告所為，係犯槍砲彈藥刀械管制條例第8條第4項未經許
    可寄藏可發射子彈具有殺傷力之改造手槍罪及同條例第12條
    第4項未經許可寄藏子彈罪。至被告寄藏上開槍彈後之持有
    行為，係寄藏行為之當然結果，不另論罪。又被告同時受託
    寄藏上開槍枝及子彈，係一行為觸犯數罪，為想像競合犯，
    應依刑法第55條之規定，從一重之未經許可寄藏可發射子彈
    具有殺傷力之改造手槍罪處斷。爰審酌被告寄藏槍、彈之時
    間長達約2年，危害社會治安甚鉅，暨其犯罪之動機、目的
    、手段、智識程度，及犯後坦承犯行，態度尚佳等一切情狀
    ，量處被告如主文所示之刑，罰金部分並諭知易服勞役之折
    算標準，以示懲儆。
三、扣案具有殺傷力之仿SIG SAUER廠P226型半自動手槍製造之
    改造手槍1枝（含彈匣1個，槍枝管制編號0000000000號），
    及未經試射之子彈7顆，均係違禁物，應依刑法第38條第1項
    第1款宣告沒收。至於送鑑驗時經採樣試射之扣案子彈3顆，
    因均僅餘彈頭、彈殼，業失效能，不再具殺傷力，依本院裁
    判時之現狀，顯已失其子彈性質，並非違禁物，爰均不為沒
    收之宣告。
據上論斷，應依刑事訴訟法第299條第1項前段，槍砲彈藥刀械管
制條例第8條第4項、第12條第4項，刑法第11條前段、第55條、
、第42條第3項前段、第38條第1項第1款，判決如主文。
中    華    民    國    97    年    8     月    12    日
                  刑事第十二庭  審判長  法  官  莊深淵
                                        法  官  廖慧如
                                        法  官  蔡建興
以上正本證明與原本無異。
如不服本判決，應於收受送達後10日內向本院提出上訴書狀（應
敘述具體理由並附繕本）。
上訴書如未敘述理由，應於上訴期間屆滿後20日內補提理由書於
本院。
                                        書記官  黃英寬
中    華    民    國    97    年    8     月    12    日
附錄本案論罪科刑法條全文：
槍砲彈藥刀械管制條例第8條：
未經許可，製造、販賣或運輸鋼筆槍、瓦斯槍、麻醉槍、獵槍、
空氣槍或第四條第一項第一款所定其他可發射金屬或子彈具有殺
傷力之各式槍砲者，處無期徒刑或五年以上有期徒刑，併科新臺
幣一千萬元以下罰金。
未經許可，轉讓、出租或出借前項所列槍枝者，處五年以上有期
徒刑，併科新臺幣一千萬元以下罰金。
意圖供自己或他人犯罪之用，而犯前二項之罪者，處無期徒刑或
七年以上有期徒刑，併科新臺幣一千萬元以下罰金。
未經許可，持有、寄藏或意圖販賣而陳列第一項所列槍枝者，處
三年以上十年以下有期徒刑，併科新臺幣七百萬元以下罰金。
第一項至第三項之未遂犯罰之。
槍砲彈藥刀械管制條例第12條：
未經許可，製造、販賣或運輸子彈者，處一年以上七年以下有期
徒刑，併科新臺幣五百萬元以下罰金。
未經許可，轉讓、出租或出借子彈者，處六月以上五年以下有期
徒刑，併科新臺幣三百萬元以下罰金。
意圖供自己或他人犯罪之用，而犯前二項之罪者，處三年以上十
年以下有期徒刑，併科新臺幣七百萬元以下罰金。
未經許可，持有、寄藏或意圖販賣而陳列子彈者，處五年以下有
期徒刑，併科新臺幣三百萬元以下罰金。
第一項至第三項之未遂犯罰之。


司法院資訊處製作；財團法人民間司法改革基金會備份。
